---
title: "Informe"
author: "Ricardo Arango Giraldo"
date: "14 de mayo de 2018"
output:
  pdf_document: default
  html_document: default
---

La base de datos *producto-prueba* consta de las siguientes tablas:

```{r,echo=FALSE}
suppressMessages(library(RMySQL))

##Crear conexión a la base de datos
suppressMessages(cnc<-dbConnect(MySQL(),user='product',host='35.184.1.48',
               password='Merlin123',dbname='producto-prueba'))

##Se enlistan todas las tablas que hay en la base de datos
dbGetQuery(cnc,statement = 'SHOW TABLES')

```

en las cuales se almacena información de **empleadore,trabajos y
candidatos**, así como de **las condiciones laborales** de las mismas.


###1. ¿Cómo definir la calidad del candidato al postularse  a un trabajo? 

```{r,echo=FALSE}
##1
##Establecemos pues los criterios con  los cuales se calificara la calidad
##del candidato
suppressMessages(jobs<-dbGetQuery(cnc,statement = 'SELECT idJob, idCategory,
                                  experienceName, jobType, duration FROM
                                  jobs'))

##Elegimos las variables que pueden caracterizar a un buen candidato
suppressMessages(cand<-dbGetQuery(cnc,statement = 'SELECT idUser, idCategory,
                                  position, duration FROM work_experiences'))


```
Hay que ver si las características del candidato se ajustan a los requisitos
que tiene el trabajo. El principal requisito presente en los datos es la
experiencia.

```{r,echo=FALSE}
table(cand$duration)
```

Por ende, los candidatos mejor calificados son los que tienen más
experiencia (+3 años). Ya otra característica que se puede tener en cuenta es
la del cargo que actualmente ocupa, o el último que ocupó. 


###2. ¿Qué porcentaje de aplicaciones semanales son de candidatos bien calificados? 

```{r,echo=FALSE}
##2
cand_sta<-suppressWarnings(dbGetQuery(cnc,statement = 'SELECT * FROM
                                      candidate_statistics'))
cand_sta$timeStamp<-as.Date(cand_sta$timeStamp)
suppressMessages(cand_sta$idUser<-as.character(cand_sta$idUser))


##El id de los candidatos más calificados
x<-subset(cand,duration=='+3 Years',select = idUser)
x<-as.list(x)

##data frame con los candidatos mejor calificado que aplicaron
A<-subset(cand_sta,idUser %in% x$idUser)
B<-subset(A,event=='Application')

##buenos candidatos/candidatos
C<-subset(cand_sta,event=='Application')
m<-length(B$id)/length(C$id)

##numero de semanas
n<-length(unique(cand_sta$timeStamp))/7
n<-as.integer(n)

##respuesta
p<-(m/n)*100

```
Primero que todo tengamos en cuenta que una misma persona puede ser un
candidato a diferentes trabajos. Siendo así, los idUser no necesariamente
deben ser únicos para este caso particular. 

Tenemos un total de `r length(C$id)` candidatos, de los cuales 
`r length(B$idUser)` son candidatos con la mejor calificación. Lo que quiere
decir que un `r m*100`%  son candidatos muy bien calificados. 

Ahora bien, lo anterior es en general así que analicemos el porcentaje
promedio por semana:  con un total de `r n` semanas, tenemos un promedio
semanal de `r p`% candidatos excelentemente calificados que aplicaron a algún
trabajo en el lapso de esas `r n` semanas. 


###3. .¿Cómo abordarías este problema? Cualquier idea sobre qué mecanismos específicos podría implementarse para hacer que nuestra comparación sea lo más eficiente posible?

Una regresión logística donde la variable respuesta sería el evento
contratado. Para esto es necesario más datos para entrenar el modelo, así
como más variables para enriquecer el análisis. 

Completar el perfil de los candidatos con su trayectoria académica, así como
indicar qué tipo de conocimientos son necesarios para ejercer el cargo. 
